ru: Уровень прозрачности ткани: Непрозрачная; Полупрозрачная; Прозрачная; Другое
da: Stoffets opacitetsniveau: Uigennemsigtig; Halvgennemsigtig; Gennemsigtig; Andet
sk-SK: Stupeň nepriehľadnosti látky: Nepriehľadná; Polopriesvitná; Priesvitná; Iná
fr: Niveau d’opacité du tissu: Opaque; Semi-transparent; Diaphane; Autre
hr-HR: Razina neprozirnosti tkanine: Neprozirno; Poluprozirno; Prozirno; Ostalo
nl: Stof transparantieniveau: Ondoorzichtig; Halftransparant; Transparant; Overig
fi: Kankaan läpikuultavuustaso: Läpinäkymätön; Puoliläpinäkyvä; Läpinäkyvä; Muu
it: Livello di opacità del tessuto: Coprente; Semi-trasparente; Trasparente; Altro
nb: Stoffets opasitetsnivå: Ugjennomsiktig; Halvtransparent; Gjennomsiktig; Annet
en: Fabric opacity level: Opaque; Semi-sheer; Sheer; Other
de: Transparenzgrad des Stoffes: Blickdicht; Halbtransparent; Transparent; Sonstiges
bg-BG: Ниво на непрозрачност на плата: Непрозрачно; Полупрозрачно; Прозрачно; Друго
th: ระดับความทึบแสงของผ้า: ทึบแสง; กึ่งโปร่งแสง; โปร่งแสง; อื่นๆ
sl-SI: Stopnja prosojnosti tkanine: Neprosojno; Polprosojno; Prosojno; Drugo
ro-RO: Nivelul de opacitate al materialului textil: Opac; Semitransparent; Transparent; Altele
tr: Kumaş opaklık seviyesi: Opak; Yarı şeffaf; Şeffaf; Diğer
ja: 生地の不透明レベル: 不透明; 半透明; シアー; その他
zh-CN: 面料不透明度等级: 不透明; 半透明; 透明; 其他
pt-BR: Nível de opacidade do tecido: Opaco; Semitransparente; Transparente; Outros
pt-PT: Nível de opacidade do tecido: Opaco; Semistransparente; Transparente; Outro
lt-LT: Audinio nepermatomumo lygis: Nepermatomas; Pusiau permatomas; Permatomas; Kitas
ko: 원단 불투명도 수준: 불투명; 반투명; 시어; 기타
cs: Stupeň neprůhlednosti látky: Neprůhledné; Poloprůsvitné; Průsvitné; Jiné
sv: Tygets opacitetsnivå: Ogenomskinlig; Halvgenomskinlig; Skir; Övrigt
es: Nivel de opacidad de la tela: Opaco; Semistransparente; Transparente; Otro
hu: Szövet átlátszósági szintje: Átlátszatlan; Félig áttetsző; Áttetsző; Egyéb
zh-TW: 布料不透明度等級: 不透明; 半透明; 透明/透膚; 其他
el: Επίπεδο αδιαφάνειας υφάσματος: Αδιαφανές; Ημιδιαφανές; Διαφανές; Άλλο
pl: Poziom krycia tkaniny: Kryjący; Półprzezroczysty; Przezroczysty; Inny
vi: Độ mờ đục của vải: Đục; Bán xuyên thấu; Xuyên thấu; Khác